【裁判字號】    99,訴,661
【裁判日期】    990921
【裁判案由】    違反毒品危害防制條例
【裁判全文】
臺灣嘉義地方法院刑事判決               99年度訴字第661號
公  訴  人  臺灣嘉義地方法院檢察署檢察官
被      告  甲○○
上列被告因違反毒品危害防制條例案件，經檢察官提起公訴（99
年度毒偵字第1256號），被告於準備程序中就被訴事實為有罪之
陳述，經本院合議庭裁定由受命法官改依簡式審判程序審理，判
決如下：
    主  文
甲○○施用第一級毒品，累犯，處有期徒刑捌月。又施用第二級
毒品，累犯，處有期徒刑伍月。應執行有期徒刑壹年。
    犯 罪 事 實
一、甲○○前因施用毒品案件，經臺灣桃園地方法院裁定送勒戒
    處所觀察、勒戒後，因有繼續施用毒品之傾向，另經該院裁
    定令入戒治處所施以強制戒治，於民國89年9 月25日停止處
    分出監，所餘戒治期間，付保護管束，而於90年3 月22日保
    護管束期滿未經撤銷者，視為執行完畢，並經臺灣桃園地方
    法院檢察署檢察官以90年度戒偵字第987 號不起訴處分確定
    ；又因施用第二級毒品案件，經本院以93年度訴緝字第4 號
    判決判處有期徒刑6月確定。
二、甲○○另因竊盜案件，經本院以98年度易字第53號判決判處
    有期徒刑5月確定，甫於98年7月1 日易科罰金執行完畢出監
    。詎其仍不知悔改，基於施用第一級毒品海洛因之犯意，於
    99年7月6日上午8 時許，在雲林縣北港鎮○○路朋友住處，
    以將海洛因放入玻璃球內燒烤方式，施用海洛因1 次；復基
    於施用第二級毒品甲基安非他命之犯意，於99年7月8日上午
    8 時許，在嘉義縣新港鄉○○村○○○道路，以將甲基安非
    他命放入玻璃球內燒烤方式，施用甲基安非他命1 次。嗣於
    99年7月9日上午11時40分許，在嘉義縣新港鄉北崙村74號為
    警查獲，並得其同意採其尿液送驗，結果呈嗎啡及甲基安非
    他命陽性反應。
三、案經嘉義縣警察局民雄分局報告臺灣嘉義地方院檢察署檢察
    官偵查起訴。
    理  由
一、本件係經被告於準備程序當庭表示認罪，而經本院裁定以簡
    式審判程序加以審理，則依據刑事訴訟法第273條之2，同法
    第159條第2項之規定，不適用傳聞法則有關限制證據能力之
    相關規定，合先敘明。
二、訊據被告對上開犯罪事實坦承不諱，且其上開所排放之尿液
    ，經以氣相層析質譜法（ＧＣ／ＭＳ）確認鑑定，檢驗結果
    確呈嗎啡（海洛因於人體內之代謝物）、甲基安非他命等陽
    性反應，有臺灣檢驗科技股份有限公司濫用藥物檢驗報告、
    代號與真實姓名對照表各1 份在卷可稽。足認被告自白與事
    實相符。
三、按毒品危害防制條例於92年7月9日修正公布，自93年1月9日
    施行，其中第20條、第23條將施用毒品之刑事處遇程序，區
    分為「初犯」及「5年內再犯」、「5年後再犯」。依其立法
    理由之說明：「初犯」，經觀察、勒戒或強制戒治後，應為
    不起訴處分或不付審理之裁定；經觀察、勒戒或強制戒治執
    行完畢釋放後，「5 年內再犯」者，因其再犯率甚高，原實
    施之觀察、勒戒及強制戒治既已無法收其實效，爰依法追訴
    或裁定交付審理。至於經觀察、勒戒或強制戒治執行完畢釋
    放後，「5 年後再犯」者，前所實施之觀察、勒戒或強制戒
    治已足以遮斷其施用毒品之毒癮，為期自新及協助其斷除毒
    癮，仍適用「初犯」規定，先經觀察、勒戒或強制戒治之程
    序。從而依修正後之規定，僅限於「初犯」及「5 年後再犯
    」二種情形，始應先經觀察、勒戒或強制戒治程序。倘被告
    於5年內已再犯，經依法追訴處罰，縱其第3次（或第3 次以
    上）再度施用毒品之時間，在初犯經觀察、勒戒或強制戒治
    執行完畢釋放5年以後，已不合於「5年後再犯」之規定，且
    因已於「5 年內再犯」，顯見其再犯率甚高，原實施觀察、
    勒戒或強制戒治，已無法收其實效，即應依該條例第10條處
    罰，最高法院95年度第7 次刑事庭會議決議可資參照。查被
    告前因施用毒品案件，經臺灣桃園地方法院裁定送勒戒處所
    觀察、勒戒後，因有繼續施用毒品之傾向，另經該院裁定令
    入戒治處所施以強制戒治，於89年9 月25日停止處分出監，
    所餘戒治期間，付保護管束，於90年3 月22日保護管束期滿
    未經撤銷者，視為視為執行完畢，並經臺灣桃園地方法院檢
    察署檢察官以90年度戒偵字第987 號不起訴處分確定；又因
    施用第二級毒品案件，經本院以93年度訴緝字第4 號判決判
    處有期徒刑6月確定，有臺灣高等法院被告前案紀錄表1份附
    卷可憑，是被告於觀察、勒戒執行完畢釋放後，於5 年內已
    再犯，並經依法追訴處罰，雖其本件再度施用毒品之時間，
    在經觀察、勒戒及強制戒治執行完畢釋放5 年以後，已不合
    於「5 年後再犯」之規定，依上開說明，應依法追訴處罰甚
    明。本件事證明確，被告施用第一、二級毒品之犯行堪予認
    定，應依法論科。
四、核被告所為，係犯毒品危害防制條例第10條第1 項之施用第
    一級毒品罪，及同條例第10條第2 項之施用第二級毒品罪。
    被告施用前持有第一級毒品海洛因及第二級毒品甲基安非他
    命之低度行為，應為施用之高度行為所吸收，均不另論罪。
    所犯上開2 罪間，犯意各別，行為互殊，應予分論併罰。又
    被告有犯罪事實二所示犯罪科刑，及於98年7月1日易科罰金
    執行完畢出監等情，有臺灣高等法院被告前案紀錄表1 份在
    卷可稽，其受徒刑之執行完畢後，5 年以內故意再犯本件有
    期徒刑以上之各罪，均為累犯，各應依刑法第47條第1 項規
    定加重其刑。爰審酌被告曾因施用毒品經觀察、勒戒及強制
    戒治，猶未知警惕而再犯本案，足見其未徹底戒除施用毒品
    ，惟念及施用毒品本質上係戕害自身健康之行為，尚未嚴重
    破壞社會秩序或侵害他人權益，且被告坦承犯行、犯後態度
    尚屬良好暨其犯罪之動機、目的、手段、國小畢業之智識程
    度等一切情狀，分別量處如主文所示之刑，並定其應執行之
    刑。
據上論斷，應依刑事訴訟法第273條之1第1項、第299條第1 項前
段，毒品危害防制條例第10條第1項、第2項，刑法第11條前段、
第51條第5款、第47條第1項，判決如主文。
本案經檢察官邱美英到庭執行職務。
中    華    民    國    99    年    9    月    21    日
                  刑事第五庭    法  官  啟夫
以上正本證明與原本無異。
如不服本判決應於收受判決後10日內向本院提出上訴書狀，並應
敘述具體理由；其未敘述上訴理由者，應於上訴期間屆滿後20日
內向本院補提理由書（均須按他造當事人之人數附繕本）「切勿
逕送上級法院」。
中    華    民    國    99    年    9     月    21    日
                                書記官  江芳耀
附錄本件論罪科刑法條：
毒品危害防制條例第10條
施用第一級毒品者，處 6 月以上 5 年以下有期徒刑。
施用第二級毒品者，處 3 年以下有期徒刑。

司法院資訊處製作；財團法人民間司法改革基金會備份。
